---
title: "Cours_r_partie_3"
---


# Question 1 : import des données 
```{r}
library(readxl)
df_velo <- read.csv2("data/velo.csv")
```

## Df 

```{r}
library(dplyr)
df_velo <- df_velo |> 
  rename(anomalies = `Probabilité.de.présence.d.anomalies`,
         Boucles = `Numéro.de.boucle`)
```

```{r}
df_b_665 <- df_velo[df_velo$Boucle.de.comptage == "665 - Bonduelle vers Nord", ] 

df_b_788 <- df_velo[df_velo$Boucle.de.comptage == "744 - Calvaire vers Est" , ]

```

```{r}
df_d_2811 <- df_velo[df_velo$Date == "2025-11-28", ]
df_d_3012 <- df_velo[df_velo$Date == "2025-12-30", ]
```

# QUestion 2 

```{r}
filtre_anomalie <- function(df) {
  df |>
    filter(!anomalies %in% c("Forte", "Faible"))
}
```


```{r}
df_b_665_clean <- filtre_anomalie(df_b_665)
df_b_788_clean <- filtre_anomalie(df_b_788)
df_d_2811_clean <- filtre_anomalie(df_d_2811)
df_d_3012_clean <- filtre_anomalie(df_d_3012)
```


```{r}
lignes_filtrees <- c(
  b_665 = nrow(df_b_665) - nrow(df_b_665_clean),
  b_788 = nrow(df_b_788) - nrow(df_b_788_clean),
  d_0105 = nrow(df_d_2811) - nrow(df_d_2811_clean),
  d_1505 = nrow(df_d_3012) - nrow(df_d_3012_clean)
)

lignes_filtrees
```

# Question 3 

```{r}
compter_nombre_trajets <- function(df){
  # compte le nombre total de trajet référencé 
   x <- sum(df$Total)
    return(x)
}

```

```{r}
nb_trajet_665 <- compter_nombre_trajets(df_b_665)
print(paste("Le nombre de trajet sur la boucle 665 est de :", nb_trajet_665))

nb_trajet_788 <- compter_nombre_trajets(df_b_788)
print(paste("Le nombre de trajet sur la boucle 788 est de :", nb_trajet_788))


nb_trajet_3012 <- compter_nombre_trajets(df_d_3012)
print(paste("Le nombre de trajet le 30 décembre est de :", nb_trajet_3012))

nb_trajet_2811 <- compter_nombre_trajets(df_d_2811)
print(paste("Le nombre de trajet le 28 novembre est de :", nb_trajet_2811))
```

# Question 4 

```{r}
compter_nombre_boucle <- function(df){
  # nombre de boucles 
  
  x <- n_distinct(df$Boucles)
  return(x)
}
```


```{r}

nb_boucle_665 <- compter_nombre_boucle(df_b_665)
print(paste("Le nombre de boucle sur la boucle 665 est de :", nb_boucle_665))

nb_boucle_788 <- compter_nombre_boucle(df_b_788)
print(paste("Le nombre de boucle sur la boucle 788 est de :", nb_boucle_788))


nb_buocles_3012 <- compter_nombre_boucle(df_d_3012)
print(paste("Le nombre de boucles le 30 décembre est de :", nb_buocles_3012))

nb_boucles_2811 <- compter_nombre_boucle(df_d_2811)
print(paste("Le nombre de boucles le 28 novembre est de :", nb_boucles_2811))
```

Nous aurions pu prédire certains résultat car si nous avons un data frame sur une des boucles alors dedans se trouve que cette boucle a vélo de réalisé ainsi le nombre de boucles réalisé dans ce data frame est de 1 
et pour le nombre de boucles rélalisé sur un jour précis cela est pareil nous aurions pu le prédire chaque jours toutes nos boucles sont réalisés.

# QUestion 5 
```{r}
trouver_trajet_max <- function(df){
  df |> 
    group_by(Boucle.de.comptage, Jour) |>
    summarise(nb_passages = sum(Total, na.rm = TRUE), .groups = "drop")|>
     arrange(desc(nb_passages)) |>         
    slice(1)  
}
```

```{r}
max_trajet_2811 <- trouver_trajet_max(df_d_2811)
print(max_trajet_2811)

max_trajet_3012 <- trouver_trajet_max(df_d_3012)
print(max_trajet_3012)

max_trajet_665 <- trouver_trajet_max(df_b_665)
print(max_trajet_665)

max_trajet_788 <- trouver_trajet_max(df_b_788)
print(max_trajet_788)
```

